## Die Forschungsfrage

-   Darstellung der FF
-   Überblick über Literatur, vor allem Jones als Ausgangspaper

Jones (2007) unterteilt in ihrem Paper "Examination of fund age and size and its impact on hedge fund performance" die untersuchten Hedgefunds in drei Größenkategorien auf. Größe, englisch "size" definiert sich nach Stafylas (2016) als Assets under Management (AUM). Jones unterscheidet zwischen Funds kleiner 100 Millionen USD, 100 bis 500M USD und Funds größer als 500M USD. Im Anschluss wird eine Performance-Analyse mittels des mon. returns der letzen zehn Jahre durchgeführt. Hierbei stellt Jones (2007) zwar höhere returns für kleine Funds fest, diese gehen aber auch mit einer höheren Volatilität einher. So ergibt als ..., während die Volatilität....

Jones (2007) untersucht im Anschluss Performance-Unterschiede für Hedgefunds unterschiedlichen Alters. Auch hier werden drei Kategorien je nach Alter der Funds definiert, jünger als zwei Jahre, zwei bis vier Jahre und älter als vier Jahre. Bei der Analyse der returns stellt Jones (2007) einen Vorteil von jungen gegenüber etablierten, älteren Funds fest.

Frumkin (2009): - Alter spielt eine Rolle, Größe nicht - Gleicher Zshg. von Alter/performance wie bei Jones (2007)

### Einfluss von Alter und Größe auf Performance

### Motivation hinter Forschungsfrage

\newpage

## Datensatz

-   Darstellung des Datensatzes, hier mit ersten einfachen R-Operationen (summary und so)
-   Wie haben wir die Hedgefunds ausgewählt?

### Darstellung der verwendeten Daten

Die für diese Arbeit verwendeten Daten bestehen aus drei Datensätzen.

### Auswahlkriterien für die untersuchten Funds

\newpage

## Beschreibende Statistiken

-   Lagemaße, Streuung etc.
-   Erstes vorsichtiges Fazit

### Erster Überblick

Zuerst müssen die Daten aus dem datensatz "Basedata" geladen und die benötigten Variablen ausgesucht werden.

```{r, echo=FALSE}
#laden der benötigten packages und von basedata
library(tidyverse)
basedata <- read_csv("DATA/basedata.csv")
```

```{r, echo=FALSE}
#Auswahl der verwendeten Variablen
basedata_clean <- select(basedata, name, secid, `Inception Date`,`Obsolete Date`, `Fund Size Date`, `Fund Size USD`)

```

Im Anschluss wird ein Zeitintervall für die Analyse bestimmt. In der vorliegenden Analyse werden nur Funds, die vor 20.. gegründet und bis einschließlich 20.. aktiv waren, untersucht. Für einige Funds wird kein Obsolete Date aufgeführt. Da aber häufig Ablesedaten für die size aufgeführt werden, wird für alle NAs das Ablesedatum der Größe eingefügt. Liegt dieses ebenfalls nicht vor, werden diese Funds nicht berücksichtigt.

```{r, echo=FALSE}
#Ersetzen der NAs für spätestes Ablesedatum und Auswahl der Funds jünger als 2005-01-01 und aktiv bis 2015

clean2005_2015 <- basedata_clean %>% 
    mutate(`Obsolete Date` = coalesce(`Obsolete Date`,`Fund Size Date`))%>%
  filter(`Inception Date`< "2005-01-01")%>%
  filter(`Obsolete Date`> "2015-01-01")


```

Um Altersvergleiche zu bestimmen, müssen das Alter bzw. die Lebensspanne der funds bestimmt werden.Als Alter wird das Alter zum Beginn des Intervalls verwendet.

```{r, echo=FALSE}

#Alter als Differenz von der unteren Grenze 2015-01-01, Umwandlung in Jahre gerundet als neue Spalte

clean_final <- clean2005_2015 %>%
  mutate(Age_Int=as.Date("2005-01-01"))%>%
  mutate(Age= (`Age_Int` - `Inception Date`))%>%
  mutate((Month = round((Age/30.417)/12, digit=1)))%>%
  mutate(Age_Years=as.numeric(`(Month = round((Age/30.417)/12, digit = 1))`))%>%
  select(name, secid,`Inception Date`,`Obsolete Date`,Age_Years)
```

```{r, echo=FALSE}
# Bildung der Klassen

```

Um Größenvergleiche durchzuführen,werden aus dem Set der funds aus der Periodde 2000-Gegenwart alle Funds ohne einen Wert für size gelöscht

```{r, echo=FALSE}
#Für Größenvergleich Löschen aller Funds ohne Fund Size value

#basedata_size <- filter(basedata_clean2000, `Fund Size USD`>0)

#Pi: bekomme hier eine Fehlermeldung beim Knitten, dass das Objekt 'basedata_clean2000' nicht gefunden wurde. Habe es daher erstmal rausgenommen.

```

### Und mehr

\newpage

## Weitere Analysen

-   Hier dann der ganze Kram aus der Vorlesung mit R
-   Sollte der größte Teil werden


### Performance Measures

1.  Bruttorendite (gross return):

\begin{equation} 
  \label{Gross_Return}
  R_t = 1 + r_t = \frac{P_t}{P_{t-1}}
\end{equation}


2. Nettorendite (net return):

\begin{equation} 
  \label{Net_Return}
  r_t = \frac{P_t - P_{t-1}}{P_{t-1}} = \frac{P_t}{P_{t-1}}-1
\end{equation}


3. Überschussrendite:

- Nettorendite abzgl. der Referenzrendite, bspw. der risk-free interest rate
- Notwendig um $\alpha$ in Faktor-Modellen zu berechnen

\begin{equation} 
  \label{Excess_Return}
  r_t^e = r_t - r_{f,t}
\end{equation}


4. Arithmetische Rendite (arithmetic return):

- Bekanntester Schätzer für erwartete Renditen
- Entspricht der durchschnittlichen Rendite pro Intervall (Monate, Jahre)

\begin{equation} 
  \label{Arithmetic_Return}
  \overline{r} = \frac{1}{T} \sum_{t = 1}^{T}r_t
\end{equation}


5. Volatilität (volatility):

- Meist genutztes Maß für idiosyncratisches Risiko

\begin{equation} 
  \label{Volatility}
  \sigma = \sqrt{\frac{1}{T - 1} \sum_{t = 1}^{T}(r_t - \overline{r}_t)^2}
\end{equation}


6. Das CAPM-$\beta$:

- Maß für das systematische Risiko

\begin{equation} 
  \label{CAPM_Beta}
  \beta_i = \frac{Cov(r_i, r_M)}{\sigma(r_M)^2}
\end{equation}


### SR,Alphas, und ähnliches

Pi: gehört eigtl auch zu Performance Measures

1. Jensen's alpha
- Entspricht der marktneutralen Komponente der Rendite
- CAPM-Regression:

\begin{equation} 
  \label{CAPM_Regression}
  r_t^e = \alpha + \beta r_{M,t}^e + \epsilon_t
\end{equation}

- Durch Umstellung ergibt sich:

\begin{equation} 
  \label{Jensen's_Alpha}
  E(r_t^e - \beta r_{M,t}^e) = \alpha
\end{equation}

2. Carhart's alpha

- Die Regressionsgleichung wird um bekannte Faktoren ergänzt
- Die Faktoren sind:
  - Size factor: Small-minus-Big (SMB)
  - Value factor: High-minus-Low (HML)
  - Momentum factor: Up-minus-down (UMD)
  
\begin{equation} 
  \label{Carhart's_Alpha}
  r_t^e = \alpha + \beta * r_{M,t}^e + s * r_{SMB,t} + h * r_{HML,t} + m * r_{UMD,t} + \epsilon_t
\end{equation}


3.  Sharpe Ratio:

-   Die erwartete Überschussrendite in Relation zur Volatilität
-   Weniger anfällig für Leverage

\begin{equation} 
  \label{Sharpe_Ratio}
  SR = \frac{E(r - r_f)}{\sigma(r - r_f)} := \frac{\overline{r}^e}{\sigma(r^e)}
\end{equation}


4. Information Ratio:

- Das $\alpha$ in Relation zum idiosyncratischen Risiko des Hedge Funds

\begin{equation}
  \label{Information_Ratio_1}
  IR = \frac{\alpha}{\sigma(\epsilon)}
\end{equation}

- Sofern der Hedge Fund eine bestimmte Benchmark schlagen soll, kann die IR auch folgendermaßen beschrieben werden:

\begin{equation}
  \label{Information_Ratio_2}
  IR = \frac{E(r - r_b)}{\sigma(r - r_b)}
\end{equation}


### Risiko-Management

1. Value-at-Risk (VaR):

- Entspricht dem Verlust, der mit einer bestimmten WSK nicht überschritten wird

\begin{equation}
  \label{Value_at_Risk}
  VaR_\alpha(X) = -inf\{X \in \mathbb{R} : F_x(x) \geq \alpha\}
\end{equation}


2. Expected Shortfall (ES):

- Entspricht dem arithmetischen Mittel derjenigen Returns, welche unter die VaR-Schwelle fallen

\begin{equation}
  \label{Expected_Shortfall}
  ES = E(X|X < VaR)
\end{equation}


3. High Water Mark (HWM):

- Entspricht der Spitze der Historie der kumulierten Renditen

\begin{equation}
  \label{High_Water_Mark}
  HWM_t = max_{s \leq t}P_s
\end{equation}


4. Drawdown (DD):

- Entspricht dem kumulierten Verlust, seitdem die Verlust-Phase begonnen hat

\begin{equation}
  \label{Drawdown}
  DD_t = \frac{HWM_t - P_t}{HWM_t}
\end{equation}


5. Maximum Drawdown (MDD):

- Wird genutzt, wenn ein bestimmter Zeit-Intervall untersucht wird

\begin{equation}
  \label{Maximum_Drawdown}
  MDD_T = max_{t \leq T}DD_t
\end{equation}


### Regressionsmodell

### Tests

\newpage
