
## Die Forschungsfrage

 - Darstellung der FF
 - Überblick über Literatur, vor allem Jones als Ausgangspaper
 
Jones (2007) unterteilt in ihrem Paper "Examination of fund age and size and its impact on hedge fund performance" die untersuchten Hedgefunds in drei Größenkategorien auf. Größe, englisch "size" definiert sich nach Stafylas (2016) als Assets under Management (AUM).
Jones unterscheidet zwischen Funds kleiner 100 Millionen USD, 100 bis 500M USD und Funds größer als 500M USD. Im Anschluss wird eine Performance-Analyse mittels des mon. returns der letzen zehn Jahre durchgeführt. Hierbei stellt Jones (2007) zwar höhere returns für kleine Funds fest, diese gehen aber auch mit einer höheren Volatilität einher. So ergibt als ..., während die Volatilität....

Jones (2007) untersucht im Anschluss Performance-Unterschiede für Hedgefunds unterschiedlichen Alters. Auch hier werden drei Kategorien je nach Alter der Funds definiert, jünger als zwei Jahre, zwei bis vier Jahre und älter als vier Jahre. Bei der Analyse der returns stellt Jones (2007) einen Vorteil von jungen gegenüber etablierten, älteren Funds fest.  
 
Frumkin (2009):
- Alter spielt eine Rolle, Größe nicht
- Gleicher Zshg. von Alter/performance wie bei Jones (2007)
 
### Einfluss von Alter und Größe auf Performance 
 
### Motivation hinter Forschungsfrage

\newpage 
 
## Datensatz
 - Darstellung des Datensatzes, hier mit ersten einfachen R-Operationen (summary und so)
 - Wie haben wir die Hedgefunds ausgewählt?

### Darstellung der verwendeten Daten

Die für diese Arbeit verwendeten Daten bestehen aus drei Datensätzen.

 
### Auswahlkriterien für die untersuchten Funds

 
\newpage
 
## Beschreibende Statistiken
 - Lagemaße, Streuung etc.
 - Erstes vorsichtiges Fazit
   
### Erster Überblick
 
Zuerst müssen die Daten aus dem datensatz "Basedata" geladen und die benötigten Variablen ausgesucht werden.

```{r, echo=FALSE}
#laden der basedata
basedata <- read_csv("DATA/basedata.csv")
```
```{r, echo=FALSE}
#Auswahl der verwendeten Variablen
attach(basedata)
basedata_clean <- select(basedata, name, secid, `Inception Date`,`Obsolete Date`, `Fund Size Date`, `Fund Size USD`)

```

Im Anschluss wird ein Zeitintervall für die Analyse bestimmt. In der vorliegenden Analyse werden nur Funds, die ab 2000 gegründet werden untersucht.

```{r, echo=FALSE}
#Auswahl der Funds jünger als 2000-01-01

clean2000 <-  filter(basedata_clean, `Inception Date`>"2000-01-01")
```

Um Altersvergleiche zu bestimmen, müssen das Alter bzw. die Lebensspanne der funds bestimmt werden. Für einige Funds ergeben sich NAs bei den Werten für Obsolete. Diese werden nicht berücksichtigt

```{r, echo=FALSE}
#Löschen der funds mit NAs in Obsolete
clean <- clean2000 %>% 
  filter(!is.na(`Obsolete Date`))
#Alter als Differenz, Umwandlung in Jahre gerundet als neue Spalte
clean_final <- clean %>%
  mutate(clean, Age= (`Obsolete Date`- `Inception Date`))%>%
  mutate((Month = round((Age/30.417)/12, digit=1)))%>%
  mutate(Age_Years=as.numeric(`(Month = round((Age/30.417)/12, digit = 1))`))%>%
  select(name, secid,`Inception Date`,`Obsolete Date`,Age_Years)
```
Oder:
, da aber häufig Werte für die size aufgeführt werden, wird für alle NAs ein Obsolete von 2020-08-31, also dem höchsten verwendeten Datum eingetragen. Es wird also angenommen, dass diese funds zum Erstellugsdatum des Datensatzes noch existierten

```{r, echo=FALSE}
### Tausche NAs gegen datum aus, Dann prozess wie vorher

clean2000$`Obsolete Date`[is.na(clean2000$`Obsolete Date`)] <- "2020-08-31"
clean_final_NA <- clean2000 %>%
  mutate(Age= (`Obsolete Date`- `Inception Date`))%>%
  mutate((Month = round((Age/30.417)/12, digit=1)))%>%
  mutate(Age_Years=as.numeric(`(Month = round((Age/30.417)/12, digit = 1))`))%>%
  select(name, secid,`Inception Date`,`Obsolete Date`,Age_Years)
```



Um Größenvergleiche durchzuführen,werden aus dem Set der funds aus der Periodde 2000-Gegenwart alle Funds ohne einen Wert für size gelöscht
```{r, echo=FALSE}
#Für Größenvergleich Löschen aller Funds ohne Fund Size value

basedata_size <- filter(basedata_clean2000, `Fund Size USD`>0)
```
 
 
 
 
### Und mehr

\newpage 
 
## Weitere Analysen
 - Hier dann der ganze Kram aus der Vorlesung mit R
 - Sollte der größte Teil werden
 
### SR,Alphas, und ähnliches
 
### Performance Measures
 
### Regressionsmodell
 
### Tests

\newpage