---
output:
  pdf_document: default
  html_document: default
---

Im folgenden Kapitel Ergebnisse werden zuerst Regressionen für Alpha, Sharpe-Ratio und Information-Ratio durchgeführt. Diese werden auf mehrere Modelle der beiden Stichproben regressiert und im Anschluss die Ergebnisse auf ihre statistische Signifikanz untersucht und daraus folgende Implikationen erläutert. 
Im Unterkapitel Coherence wird dargestellt inwieweit identifizierte "Top-Fonds" Beständigkeit über mehrere Performance-Maße hinweg aufweisen. Hierfür werden Rankings erstellt und deren Ergebnisse besprochen. 
Zuletzt wird im letzen Abschnitt Persistence mittels einer graphischen Analyse die stetige Performance der gerankten Fonds und der Einfluss bestimmter Kennzahlen auf diese kritisch hinterfragt.


## Regressionen

In diesem Abschnitt werden Regressionen für die Parameter Alpha, Sharpe-Ratio und Information-Ratio durchgeführt. Alle drei Parameter werden regressiert auf vier Modelle. Der Einfluss von Alter definiert als Alter zu Beginn der Stichprobe und aufgeteilt in Klassen, die mittlere Klasse dient als Referenzkategorie. Für Größe wird der Einfluss von Size in den Klasseneinteilungen von @Jones.2007 und in den gebildeten Quintilen gemessen. Für die Regression mit den Quintilen wird die Quintil-Klasse Q1 als Referenz verwendet. Die Regressionsübersichten werden mittels des Stargazer-Package erstellt, für weitere Informationen siehe @Hlavac.2022

### Alpha

<!--Alpha-Regression Alter in Jahren-->
```{r Alpha-Regression Alter in Jahren, echo=FALSE, warning= FALSE}

#model_alpha_age_y_summary <- summary_final_age %>%lm(alpha~age_y, data = .) %>%tidy()knitr::kable(model_alpha_age_y_summary)

attach(summary_final_age)
model1 <- lm(alpha~age_y)
```


<!--Alpha-Regression Alter in Klassen-->
```{r Alpha-Regression Alter in Klassen, echo=FALSE, warning= FALSE}

# 1. Erstellen von Dummy-Variablen für die Altersklassen

summary_final_age <- summary_final_age %>%
  mutate(young = case_when(`age_y` <= 1 ~ 1,
                           `age_y` > 1 ~ 0),
         medium = case_when(`age_y` >= 2 & `age_y` <= 4 ~ 1,
                            `age_y` < 2 | `age_y` > 4 ~ 0),
         old = case_when(`age_y` > 4 ~ 1,
                         `age_y` <= 4 ~ 0))


# 2. Durchführen der Regression

#model_alpha_age_c_summary <- summary_final_age %>%lm(alpha~young + old, data = .) %>%               # Klasse 'medium' als Referenz-Kategorietidy()knitr::kable(model_alpha_age_c_summary)


attach(summary_final_age)
model2 <- lm(alpha~young + old) # 'medium' als Referenzkategorie

```

<!--Alpha-Regression Größe in Klassen nach Jones-->
```{r Alpha-Regression Größe in Klassen nach Jones, echo=FALSE, warning= FALSE}

# 1. Erstellen von Dummy-Variablen für die Altersklassen

summary_final_size <- summary_final_size %>%
  mutate(small = case_when(`size` <= 100000000 ~ 1,
                           `size` > 100000000 ~ 0),
         medium = case_when(`size` > 100000000 & `size` <= 500000000 ~ 1,
                            `size` <= 100000000 | `size` > 500000000 ~ 0),
         big = case_when(`size` > 500000000 ~ 1,
                         `size` <= 500000000 ~ 0))


# 2. Durchführen der Regression

#model_alpha_size_c_summary <- summary_final_size %>%lm(alpha~small + big, data = .) %>%               # Klasse 'medium' als Referenz-Kategorietidy()knitr::kable(model_alpha_size_c_summary)


attach(summary_final_size)
model3 <- lm(alpha~small + big) # 'medium' als Referenzkategorie



```

<!--Alpha-Regression Größe in Klassen nach Quantilen-->
```{r Alpha-Regression Größe in Klassen nach Quantilen, echo=FALSE, warning= FALSE}

# 1. Erstellen von Dummy-Variablen für die Size-Klassen


summary_final_size <- summary_final_size %>%
  mutate(Q_1 = case_when(`Quantile_Class` == "1" ~ 1,
                         `Quantile_Class` != "1" ~ 0),
         Q_2 = case_when(`Quantile_Class` == "2" ~ 1,
                         `Quantile_Class` != "2" ~ 0),
         Q_3 = case_when(`Quantile_Class` == "3" ~ 1,
                         `Quantile_Class` != "3" ~ 0),
         Q_4 = case_when(`Quantile_Class` == "4" ~ 1,
                         `Quantile_Class` != "4" ~ 0),
         Q_5 = case_when(`Quantile_Class` == "5" ~ 1,
                         `Quantile_Class` != "5" ~ 0))


# 2. Durchführen der Regression

#model_alpha_size_cq_summary <- summary_final_size %>%lm(alpha~Q_2 + Q_3 + Q_4 + Q_5, data = .) %>%               # Klasse 'Q_1' als Referenz-Kategorietidy()knitr::kable(model_alpha_size_cq_summary)

attach(summary_final_size)
model4 <- lm(alpha~Q_2 + Q_3 + Q_4 + Q_5) # 'Q_1' als Referenzkategorie

```


```{r, echo=FALSE,message=FALSE, warning=FALSE, results='asis'}
library(stargazer)

stargazer(model1,model2, header=FALSE, type='latex', model.numbers= FALSE, title = "Four Regression Models Predicting Influence on Alpha Part 1",  column.labels = c("Age", "Age Classes"),omit.stat = c("rsq", "f")
)
```


Tabelle 8 zeigt die Ergebnisse der Regression für die Age-Stichprobe. Für Alter festgelegt am Anfang der Stichprobe ergibt sich ein zum 5%-Niveau statistisch signifikanter Wert. Für das Modell 2 weist die Klasse der alten Fonds einen negativen Einfluss auf das Alter zum 10%-Niveau auf. Daraus lässt sich ein genereller Effekt des Alters auf Alpha, sowie ein negative Beziehung zwischen Alter und Alpha ableiten. Dies wurde im dritten Kapitel bereits festgestellt und wird nun durch die Regression noch weiter bestätigt.

\\


```{r,echo=FALSE, results='asis'} 

stargazer(model3,model4, header=FALSE, type='latex', model.numbers= FALSE, title = "Four Regression Models Predicting Influence on Alpha Part 2",  column.labels = c("Size Classes", "Size Quantiles"),omit.stat = c("rsq", "f")
)
```

Tabelle 9 zeigt die Ergebnisse der Regressionen für die Größe. Diese bestätigen die Ergebnisse der deskriptiven Analyse. Größe ist negativ statistisch signifikant, alle Quintile weisen einen positiven Effekt auf, der wie vermutet einen höheres Signifikanz-Niveau von mindestens 5% ausweist. Für Alpha ergeben die vier Modelle identische Implikationen wie die vorherigen Analysen. Jüngere Fonds outperformen ältere, die Größe wirkt sich hingegen positiv auf Alpha aus.

## Sharpe Ratio und Information Ratio

Da die Ergebnisse und Berechnungen der beiden Ratios sich ähneln, werde diese in einem Unterkapitel erläutert. Da alle drei regressierten Kennziffern sich in ihrem Aufbau ähneln bzw. sich einander bedingen, sind die im folgenden dargestellten Ergebnisse denen des Kapitels zu Alpha ähnlich.

<!--SR-Regression Alter in Jahren-->
```{r SR-Regression Alter in Jahren, echo=FALSE, warning= FALSE}

#model_sr_age_y_summary <- summary_final_age %>%lm(sr~age_y, data = .) %>%tidy()

attach(summary_final_age)
model1_SR <- lm(sr~age_y)

```

<!--SR-Regression Alter in Klassen-->
```{r SR-Regression Alter in Klassen, echo=FALSE, warning= FALSE}

#model_sr_age_c_summary <- summary_final_age %>%lm(sr~young + old, data = .) %>%               # Klasse 'medium' als Referenz-Kategorietidy()

attach(summary_final_age)
model2_SR <- lm(sr~young + old) # 'medium' als Referenzkategorie

```

<!--SR-Regression Größe in Klassen nach Jones-->
```{r SR-Regression Größe in Klassen nach Jones, echo=FALSE, warning= FALSE}

#model_sr_size_c_summary <- summary_final_size %>%lm(sr~small + big, data = .) %>%               # Klasse 'medium' als Referenz-Kategorietidy()

attach(summary_final_size)
model3_SR <- lm(sr~small + big) # 'medium' als Referenzkategorie
```

<!--SR-Regression Größe in Klassen nach Quantilen-->
```{r SR-Regression Größe in Klassen nach Quantilen, echo=FALSE, warning= FALSE}

#model_sr_size_cq_summary <- summary_final_size %>%lm(sr~ Q_2 + Q_3 + Q_4 + Q_5, data = .) %>%               # Klasse 'Q_1' als Referenz-Kategorietidy()

attach(summary_final_size)
model4_SR <- lm(sr~Q_2 + Q_3 + Q_4 + Q_5) # 'Q_1' als Referenzkategorie

```


```{r,echo=FALSE, results='asis'} 

stargazer(model1_SR,model2_SR, header=FALSE, type='latex', model.numbers= FALSE, title = "Four Regression Models Predicting Influence on Sharpe Ratio Part 1",  column.labels = c("Age", "Age Classes"),omit.stat = c("rsq", "f")
)
```

Tabelle 10 zeigt im Gegensatz zur Regression mit Alpha keinen statistisch signifikanten Wert für Alter allgemein, bestätigt aber den negativen Zusammenhang zwischen alten Funds und Performance. Niedrigere Werte der SR für ältere Fonds weisen auf niedrigere Returns und höhere Volatilitäten im Vergleich zu jüngeren Fonds hin. 
```{r,echo=FALSE, results='asis'} 

stargazer(model3_SR,model4_SR, header=FALSE, type='latex', model.numbers= FALSE, title = "Four Regression Models Predicting Influence on Sharp Ratio Part 2",  column.labels = c("Size Classes", "Size Quantiles"),omit.stat = c("rsq", "f")
)
```

Tabelle 11 unterstreicht mit durchgehend statistisch signifikanten Werten für beide Modelle den positiven Zusammenhang zwischen Größe und Performance. Alle Werte des Quintil-Ansatzes sind zum 1%-Niveau statistisch signifikant, der gemessene Effekt ist für die oberen 20% am stärksten.


<!--IR-Regression Alter in Jahren-->
```{r IR-Regression Alter in Jahren, echo=FALSE, warning= FALSE}

#model_ir_age_y_summary <- summary_final_age %>%lm(ir~age_y, data = .) %>%tidy()

attach(summary_final_age)
model1_IR <- lm(ir~age_y)

```

<!--IR-Regression Alter in Klassen-->
```{r IR-Regression Alter in Klassen, echo=FALSE, warning= FALSE}

#model_ir_age_c_summary <- summary_final_age %>%lm(ir~young + old, data = .) %>%               # Klasse 'medium' als Referenz-Kategorietidy()

attach(summary_final_age)
model2_IR <- lm(ir~young + old) # 'medium' als Referenzkategorie

```

<!--IR-Regression Größe in Klassen nach Jones-->
```{r IR-Regression Größe in Klassen nach Jones, echo=FALSE, warning= FALSE}

#model_ir_size_c_summary <- summary_final_size %>%lm(ir~small + big, data = .) %>%               # Klasse 'medium' als Referenz-Kategorietidy()

attach(summary_final_size)
model3_IR <- lm(ir~small + big) # 'medium' als Referenzkategorie

```

<!--IR-Regression Größe in Klassen nach Quantilen-->
```{r IR-Regression Größe in Klassen nach Quantilen, echo=FALSE, warning= FALSE}

#model_ir_size_cq_summary <- summary_final_size %>%lm(ir~ Q_2 + Q_3 + Q_4 + Q_5, data = .) %>%               # Klasse 'Q_1' als Referenz-Kategorietidy()

attach(summary_final_size)
model4_IR <- lm(ir~Q_2 + Q_3 + Q_4 + Q_5) # 'Q_1' als Referenzkategorie

```




```{r,echo=FALSE, results='asis'} 

stargazer(model1_IR,model2_IR, header=FALSE, type='latex', model.numbers= FALSE, title = "Four Regression Models Predicting Influence on Information Ratio Part 1",  column.labels = c("Age", "Age Classes"),omit.stat = c("rsq", "f")
)
```
Die Regression der Information-Ratio liefert für die allgemeine Variable Alter und für die Klasse der alten Fonds statistsich signifikante negative Werte. Dies stimmt mit den Beobachtungen für Alpha überein, was aufgrund der Abhängigkeit von IR als Verhältnis von Returns und Alpha nicht verwundert. Auch zur Größe werden Effekte analog zu den vorherigen Regressionen beobachtet. Big und Q_5 als jeweils höchste Klassen wirken sich positiv aus. 
Für alle Regressionen kann daher der Eindruck der Analyse in Kapitel 3 bestätigt werden. Kleine Fonds erzielen höhere Returns bei gleichzeitig niedriger Volatilität als ältere Fonds. Size matters, so erzielen nur die größten Fonds ein positives Alpha bzw. hohe Werte für die berechneten Ratios.

```{r,echo=FALSE, results='asis'} 

stargazer(model3_IR,model4_IR, header=FALSE, type='latex', model.numbers= FALSE, title = "Four Regression Models Predicting Influence on Information Ratio Part 2",  column.labels = c("Size Classes", "Size Quantiles"),omit.stat = c("rsq", "f")
)
```

\newpage



## Coherence

Hier noch theoretische Definition für Coherence

Hier wird erläutert, inwieweit identifizierte "Top-Fonds" Beständigkeit über mehrere Performance-Maße hinweg aufweisen.

Zur Analyse werden Ranking-Tabellen erstellt, die die jeweils drei besten Fonds für die Sharpe- und Information-Ratio und Alpha enthalten. So werden auch Fonds berücksichtigt, die womöglich schlechte Werte für eine der beiden Ratios aufweisen, dafür aber sich durch eines der drei höchsten Alphas auszeichnen. 

<!--Vergleichendes Ranking nach Risk adjusted Returns Age-->
```{r Ranking-Table Age, echo=FALSE, warning=FALSE}

Ranking_age <- summary_final_age %>%
  mutate(sr_rank = dense_rank(desc(sr)),
         ir_rank = dense_rank(desc(ir)),
         alpha_rank = dense_rank(desc(alpha))) %>%
  mutate(coherence = case_when(`alpha_rank` < 4 | `sr_rank` < 4 | `ir_rank` < 4 ~ "top",
                               TRUE ~ "NA")) %>%
  filter(coherence == "top") %>%
  arrange(sr_rank) %>%
  select(name,age_class, sr_rank, ir_rank, alpha_rank) %>%
  rename(Name = name,Class=age_class, `SR Rank` = sr_rank, `IR Rank` = ir_rank, `Alpha Rank` = alpha_rank)


knitr::kable(Ranking_age, col.names = c("Name","Age Class","SR Rank","IR Rank","Alpha Rank"), caption = "Top 3 Hedge Fonds nach Alpha, SR und IR (Alter, 2005-2015)")%>%
    kable_styling(latex_options = c("striped", "hover"))





```

<!--Vergleichendes Ranking nach Risk adjusted Returns Size-->
```{r Ranking-Table Size, echo=FALSE, warning=FALSE}

Ranking_size <- summary_final_size %>%
  mutate(sr_rank = dense_rank(desc(sr)),
         ir_rank = dense_rank(desc(ir)),
         alpha_rank = dense_rank(desc(alpha))) %>%
  mutate(coherence = case_when(`alpha_rank` < 4 | `sr_rank` < 4 | `ir_rank` < 4 ~ "top",
                               TRUE ~ "NA")) %>%
  filter(coherence == "top") %>%
  arrange(sr_rank) %>%
  select(name,Quantile_Class, sr_rank, ir_rank, alpha_rank) %>%
  rename(Name = name, `SR Rank` = sr_rank, `IR Rank` = ir_rank, `Alpha Rank` = alpha_rank)

knitr::kable(Ranking_size, col.names = c("Name","Quintile Class","SR Rank","IR Rank","Alpha Rank"),caption = "Top 3 Hedge Fonds nach Alpha, SR und IR (Größe, 2010-2020)")%>%
    kable_styling(latex_options = c("striped", "hover"))


```



## Persistence

'Performance Persistence' beschreibt, wie stetig die Performance eines Hedge Funds ist - also wie konstant ein Hedge Fund performt.[@Stafylas.2016, p. 15]





```{r, echo=FALSE, warning=FALSE}

#kumulierte returns für jeden fund aus Age in subset 

tidy_return_age_sub <- tidy_return_age
tidy_return_age_sub[is.na(tidy_return_age_sub)] <- 0


tidy_return_age_sub <- tidy_return_age_sub%>%
  group_by(secid)%>%
  mutate(cum_ret=cumsum(ret))


#erstellen eines sub-sets
factor_data_age_sub <- factor_data_age %>%
    pivot_longer(cols = mktrf,
                  names_to = "secid",
                  values_to = "ret")%>%
  mutate(cum_ret=cumsum(ret))%>%
  select(date,secid,cum_ret)

#alle secids:"FOUSA08N44","FHUSA04BLA","FOUSA08ZJV","FHUSA04AHN","FOUSA0883N","FHUSA04ADN","FHUSA04BAI"

#liste der funds mit vorauswahl                    
list_age_sub <- c("mktrf","FOUSA08N44","FHUSA04BLA","FOUSA0883N","FHUSA04ADN","FHUSA04BAI")   

#merge, auswahl für die funds und market
final_data_age_sub <- bind_rows(tidy_return_age_sub, factor_data_age_sub)%>%
  select(date,secid,cum_ret)%>%
  filter(secid %in% list_age_sub)%>%
  rename(Name=secid)

#%>%filter(date>= "2005-02-28") wenn man nicht mit cum return=0, sondern Wert anfangen möchte

#umbenennung der secid in die Namen der Funds
final_data_age_sub[,2][final_data_age_sub[,2] == "mktrf"] <- "Market Rate"
final_data_age_sub[,2][final_data_age_sub[,2] == "FOUSA08N44"] <- "Artorius Partners II"
final_data_age_sub[,2][final_data_age_sub[,2] == "FHUSA04BLA"] <- "AJW Partners II LLC Class B"
final_data_age_sub[,2][final_data_age_sub[,2] == "FOUSA0883N"] <- "CCM S&P 500 Long Short"
final_data_age_sub[,2][final_data_age_sub[,2] == "FHUSA04ADN"] <- "Strand US Fund"
final_data_age_sub[,2][final_data_age_sub[,2] == "FHUSA04BAI"] <- "LIM China Index Limited B"

#nicht dargestellte funds
#final_data_age_sub[,2][final_data_age_sub[,2] == "FOUSA08ZJV"] <- "Gladwyne Capital, L.P."
#final_data_age_sub[,2][final_data_age_sub[,2] == "FHUSA04AHN"] <- "Loch Capital I LP"

```


```{r, echo=FALSE, warning=FALSE}
#plot der returns, reihenfolge nach alpha für Age

final_data_age_sub$Name <- factor(final_data_age_sub$Name, levels = c("LIM China Index Limited B", "Strand US Fund","CCM S&P 500 Long Short","AJW Partners II LLC Class B","Artorius Partners II", "Market Rate"))



ggplot(data=final_data_age_sub) + aes(x=date, y = cum_ret, color = Name) + geom_line(size=0.8)+scale_color_viridis(discrete = TRUE)+ theme_minimal()

```



```{r, echo=FALSE, warning=FALSE}

#kumuierte returns für jeden fund aus Size in subset

tidy_return_size_sub <- tidy_return_size
tidy_return_size_sub[is.na(tidy_return_size_sub)] <- 0


tidy_return_size_sub <- tidy_return_size_sub%>%
  group_by(secid)%>%
  mutate(cum_ret=cumsum(ret))


#erstellen eines sub-sets
factor_data_size_sub <- factor_data_size %>%
    pivot_longer(cols = mktrf,
                  names_to = "secid",
                  values_to = "ret")%>%
  mutate(cum_ret=cumsum(ret))%>%
  select(date,secid,cum_ret)

#alle secids: "FHUSA04FL4","FOUSA08N44", "FOUSA088YN","FOUSA06V3X", "FOUSA06UI4", "FOUSA06A67"


#liste der funds                   
list_size_sub <- c("mktrf","FHUSA04FL4","FOUSA08N44", "FOUSA088YN","FOUSA06V3X", "FOUSA06UI4", "FOUSA06A67")   

#merge, auswahl für die funds und market
final_data_size_sub <- bind_rows(tidy_return_size_sub, factor_data_size_sub)%>%
  select(date,secid,cum_ret)%>%
  filter(secid %in% list_size_sub)%>%
  rename(Name=secid)

#%>%filter(date>= "2010-02-28") wenn man nicht mit cum return=0, sondern Wert anfangen möchte

#umbenennung der secid in die Namen der Funds
final_data_size_sub[,2][final_data_size_sub[,2] == "mktrf"] <- "Market Rate"
final_data_size_sub[,2][final_data_size_sub[,2] == "FOUSA08N44"] <- "Artorius Partners II"
final_data_size_sub[,2][final_data_size_sub[,2] == "FHUSA04FL4"] <- "Echo Street Capital Partners LP"
final_data_size_sub[,2][final_data_size_sub[,2] == "FOUSA088YN"] <- "Aristides Fund LP"
final_data_size_sub[,2][final_data_size_sub[,2] == "FOUSA06V3X"] <- "Dendrich Fund"
final_data_size_sub[,2][final_data_size_sub[,2] == "FOUSA06UI4"] <- "SYW LP"
final_data_size_sub[,2][final_data_size_sub[,2] == "FOUSA06A67"] <- "PharmaInvest Fund"

```

```{r, echo=FALSE, warning=FALSE}
#plot der returns, reihenfolge nach alpha für Size

final_data_size_sub$Name <- factor(final_data_size_sub$Name, levels = c("Dendrich Fund","SYW LP","PharmaInvest Fund","Echo Street Capital Partners LP","Aristides Fund LP","Artorius Partners II", "Market Rate"))



ggplot(data=final_data_size_sub) + aes(x=date, y = cum_ret, color = Name) + geom_line(size=0.8)+scale_color_viridis(discrete = TRUE)+ theme_minimal()
```





\newpage