
## Alpha

Hier werden die Ergebnisse für Alpha dargestellt.


<!--Alpha-Regression Alter in Jahren-->
```{r Alpha-Regression Alter in Jahren, echo=FALSE, warning= FALSE}

model_alpha_age_y_summary <- summary_final_age %>%
  lm(alpha~age_y, data = .) %>%
  tidy()

knitr::kable(model_alpha_age_y_summary)

```

<!--Alpha-Regression Alter in Klassen-->
```{r Alpha-Regression Alter in Klassen, echo=FALSE, warning= FALSE}

# 1. Erstellen von Dummy-Variablen für die Altersklassen

summary_final_age <- summary_final_age %>%
  mutate(young = case_when(`age_y` <= 1 ~ 1,
                           `age_y` > 1 ~ 0),
         medium = case_when(`age_y` >= 2 & `age_y` <= 4 ~ 1,
                            `age_y` < 2 | `age_y` > 4 ~ 0),
         old = case_when(`age_y` > 4 ~ 1,
                         `age_y` <= 4 ~ 0))


# 2. Durchführen der Regression

model_alpha_age_c_summary <- summary_final_age %>%
  lm(alpha~young + old, data = .) %>%               # Klasse 'medium' als Referenz-Kategorie
  tidy()

knitr::kable(model_alpha_age_c_summary)

```

<!--Alpha-Regression Größe in USD-->
```{r Alpha-Regression Größe in USD, include=FALSE, warning= FALSE}

model_alpha_size_usd_summary <- summary_final_size %>%
  lm(alpha~size, data = .) %>%
  tidy()

knitr::kable(model_alpha_size_usd_summary)

# Regressions-Koeffizient ist nicht aussagekräftig

```

<!--Alpha-Regression Größe in Klassen nach Jones-->
```{r Alpha-Regression Größe in Klassen nach Jones, echo=FALSE, warning= FALSE}

# 1. Erstellen von Dummy-Variablen für die Altersklassen

summary_final_size <- summary_final_size %>%
  mutate(small = case_when(`size` <= 100000000 ~ 1,
                           `size` > 100000000 ~ 0),
         medium = case_when(`size` > 100000000 & `size` <= 500000000 ~ 1,
                            `size` <= 100000000 | `size` > 500000000 ~ 0),
         big = case_when(`size` > 500000000 ~ 1,
                         `size` <= 500000000 ~ 0))


# 2. Durchführen der Regression

model_alpha_size_c_summary <- summary_final_size %>%
  lm(alpha~small + big, data = .) %>%               # Klasse 'medium' als Referenz-Kategorie
  tidy()

knitr::kable(model_alpha_size_c_summary)

```

<!--Alpha-Regression Größe in Klassen nach Quantilen-->
```{r Alpha-Regression Größe in Klassen nach Quantilen, echo=FALSE, warning= FALSE}

# 1. Erstellen von Dummy-Variablen für die Size-Klassen


summary_final_size <- summary_final_size %>%
  mutate(Q_1 = case_when(`Quantile_Class` == "1" ~ 1,
                         `Quantile_Class` != "1" ~ 0),
         Q_2 = case_when(`Quantile_Class` == "2" ~ 1,
                         `Quantile_Class` != "2" ~ 0),
         Q_3 = case_when(`Quantile_Class` == "3" ~ 1,
                         `Quantile_Class` != "3" ~ 0),
         Q_4 = case_when(`Quantile_Class` == "4" ~ 1,
                         `Quantile_Class` != "4" ~ 0),
         Q_5 = case_when(`Quantile_Class` == "5" ~ 1,
                         `Quantile_Class` != "5" ~ 0))


# 2. Durchführen der Regression

model_alpha_size_cq_summary <- summary_final_size %>%
  lm(alpha~Q_1 + Q_2 + Q_4 + Q_5, data = .) %>%               # Klasse 'Q_3' als Referenz-Kategorie
  tidy()

knitr::kable(model_alpha_size_cq_summary)

```



## Carhart's alpha (optional)

Hier werden die Ergebnisse für Carhart's alpha dargestellt.


## Sharpe Ratios

Hier werden die Sharpe Ratios der Fonds berechnet und dargestellt.

<!--SR-Regression Alter in Jahren-->
```{r SR-Regression Alter in Jahren, echo=FALSE, warning= FALSE}

model_sr_age_y_summary <- summary_final_age %>%
  lm(sr~age_y, data = .) %>%
  tidy()

knitr::kable(model_sr_age_y_summary)

```

<!--SR-Regression Alter in Klassen-->
```{r SR-Regression Alter in Klassen, echo=FALSE, warning= FALSE}

model_sr_age_c_summary <- summary_final_age %>%
  lm(sr~young + old, data = .) %>%               # Klasse 'medium' als Referenz-Kategorie
  tidy()

knitr::kable(model_sr_age_c_summary)

```

<!--SR-Regression Größe in USD-->
```{r SR-Regression Größe in USD, echo=FALSE, warning= FALSE}

model_sr_size_usd_summary <- summary_final_size %>%
  lm(sr~size, data = .) %>%
  tidy()

knitr::kable(model_sr_size_usd_summary)

# Regression nicht aussagekräftig

```

<!--SR-Regression Größe in Klassen nach Jones-->
```{r SR-Regression Größe in Klassen nach Jones, echo=FALSE, warning= FALSE}

model_sr_size_c_summary <- summary_final_size %>%
  lm(sr~small + big, data = .) %>%               # Klasse 'medium' als Referenz-Kategorie
  tidy()

knitr::kable(model_sr_size_c_summary)

```

<!--SR-Regression Größe in Klassen nach Quantilen-->
```{r SR-Regression Größe in Klassen nach Quantilen, echo=FALSE, warning= FALSE}

model_sr_size_cq_summary <- summary_final_size %>%
  lm(sr~Q_1 + Q_2 + Q_4 + Q_5, data = .) %>%               # Klasse 'Q_3' als Referenz-Kategorie
  tidy()

knitr::kable(model_sr_size_cq_summary)

```




## Information Ratio

Hier werden die Information Ratios berechnet und dargestellt.


<!--IR-Regression Alter in Jahren-->
```{r IR-Regression Alter in Jahren, echo=FALSE, warning= FALSE}

model_ir_age_y_summary <- summary_final_age %>%
  lm(ir~age_y, data = .) %>%
  tidy()

knitr::kable(model_ir_age_y_summary)

```

<!--IR-Regression Alter in Klassen-->
```{r IR-Regression Alter in Klassen, echo=FALSE, warning= FALSE}

model_ir_age_c_summary <- summary_final_age %>%
  lm(ir~young + old, data = .) %>%               # Klasse 'medium' als Referenz-Kategorie
  tidy()

knitr::kable(model_ir_age_c_summary)

```

<!--IR-Regression Größe in USD-->
```{r IR-Regression Größe in USD, echo=FALSE, warning= FALSE}

model_ir_size_usd_summary <- summary_final_size %>%
  lm(ir~size, data = .) %>%
  tidy()

knitr::kable(model_ir_size_usd_summary)

# Regression nicht aussagekräftig

```

<!--IR-Regression Größe in Klassen nach Jones-->
```{r IR-Regression Größe in Klassen nach Jones, echo=FALSE, warning= FALSE}

model_ir_size_c_summary <- summary_final_size %>%
  lm(ir~small + big, data = .) %>%               # Klasse 'medium' als Referenz-Kategorie
  tidy()

knitr::kable(model_ir_size_c_summary)

```

<!--IR-Regression Größe in Klassen nach Quantilen-->
```{r IR-Regression Größe in Klassen nach Quantilen, echo=FALSE, warning= FALSE}

model_ir_size_cq_summary <- summary_final_size %>%
  lm(ir~Q_1 + Q_2 + Q_4 + Q_5, data = .) %>%               # Klasse 'Q_3' als Referenz-Kategorie
  tidy()

knitr::kable(model_ir_size_cq_summary)

```




## Sortino Ratio (optional)

Hier werden die Sortino Ratios berechnet und dargestellt.


## Coherence

Hier wird erläutert, inwieweit identifizierte "Top-Fonds" Beständigkeit über mehrere Performance-Maße hinweg aufweisen.


## Persistence

'Performance Persistence' beschreibt, wie stetig die Performance eines Hedge Funds ist - also wie konstant ein Hedge Fund performt.[@Stafylas.2016, p. 15]


\newpage