
Um die Validität der vorgestellten Ergebnisse einordnen zu können, werden durchgeführte Robustness Checks nachfolgend vorgestellt. Anschließend werden die Grenzen der Studie thematisiert.

## Robustness checks

### Carhart's Alpha

Als erster Check wurden Alphas nicht nur nach dem CAPM, sondern auch mit dem Multi-Faktoren-Modell von @Carhart.1997 auf Basis des Modells von @Fama.1993 berechnet. Anschließend wurden die Regressionen in Kapitel 4 auch mit Carhart's Alpha durchgeführt - die SR-Regressionen ausgenommen, da sich hier nichts verändert. Die Ergebnisse stimmen mit denen der CAPM-Alpha-Regressionen überein. Hinsichtlich der Rangfolge ist festzustellen, dass sich für die besten Fonds nach Information Ratio keine Änderungen ergeben, außer, dass deren Alpha-Rang sich um 3-8 Plätze verbessern. Auch die besten Fonds nach Alpha sind dieselben, wenn auch in ggf. anderer Reihenfolge. Somit bestätigt eine Analyse unter Verwendung des Carhart's Alpha die Ergebnisse in Kapitel 4.

<!--Berechnen von Carhart's Alpha-->
```{r, include=FALSE, warning=FALSE}

# Für age

c_alphas_final_age <- final_data_age %>%
  group_by(secid) %>%
  do(tidy(lm(retrf~mktrf + smb + hml + umd, data = .)))  %>% 
  filter(term == "(Intercept)") %>% 
  select(secid, estimate) %>% 
  rename(c_alpha = estimate)


# Für size

c_alphas_final_size <- final_data_size %>%
  group_by(secid) %>%
  do(tidy(lm(retrf~mktrf + smb + hml + umd, data = .)))  %>% 
  filter(term == "(Intercept)") %>% 
  select(secid, estimate) %>% 
  rename(c_alpha = estimate)

```

<!--Berechnen der IR mit Carhart's Alpha-->
```{r, include=FALSE, warning=FALSE}

# Für age:

c_summary_final_age <- final_data_age %>%
  group_by(secid) %>%
  do(augment(lm(retrf~mktrf + smb + hml + umd, data = .)))  %>% 
  summarise(idiosyncratic_risk = sd(.resid, na.rm = TRUE)) %>% #.resid sind die Residuale
  left_join(c_alphas_final_age, by = "secid") %>% # Hinzufügen der Alphas zum Datensatz
  mutate(c_ir = sqrt(12)*c_alpha/idiosyncratic_risk,
         c_alpha = 12*c_alpha) %>% 
  left_join(base_data_age, by = "secid") %>%  # Hinzufügen der Variablen Name, Alter und Alters-Klasse
  select(name, secid, c_alpha, c_ir, age_y, age_class)

# Für size:

c_summary_final_size <- final_data_size %>%
  group_by(secid) %>%
  do(augment(lm(retrf~mktrf + smb + hml + umd, data = .)))  %>% 
  summarise(idiosyncratic_risk = sd(.resid, na.rm = TRUE)) %>% #.resid sind die Residuale
  left_join(c_alphas_final_size, by = "secid") %>% # Hinzufügen der Alphas zum Datensatz
  mutate(c_ir = sqrt(12)*c_alpha/idiosyncratic_risk,
         c_alpha = 12*c_alpha) %>% 
  left_join(base_data_size, by = "secid") %>%  # Hinzufügen der Variablen Name, Alter und Alters-Klasse
  mutate(Quantile_Class = ntile(`size`, 5)) %>%
  mutate(Class_Jones= case_when(`size` <= 100000000 ~ "small",
                                `size` > 100000000  & `size` <= 500000000 ~ "medium",
                                `size` > 500000000 ~ "big"))%>%   # Einstufung nach Klassen nach Jones
  select(name, secid, c_alpha, c_ir, size, Quantile_Class, Class_Jones)

```


<!--Regression: Alter nach Jahren auf Carhart's Alpha-->
```{r, include=FALSE, warning=FALSE}

attach(c_summary_final_age)
model1_c <- lm(c_alpha~age_y)

# Ergebnis identisch zu Jensen's Alpha

```

<!--Regression: Alter nach Klassen auf Carharts' Alpha-->
```{r, include=FALSE, warning=FALSE}

c_summary_final_age <- c_summary_final_age %>%
  mutate(young = case_when(`age_y` <= 1 ~ 1,
                           `age_y` > 1 ~ 0),
         medium = case_when(`age_y` >= 2 & `age_y` <= 4 ~ 1,
                            `age_y` < 2 | `age_y` > 4 ~ 0),
         old = case_when(`age_y` > 4 ~ 1,
                         `age_y` <= 4 ~ 0))

attach(c_summary_final_age)
model2_c <- lm(c_alpha~young + old)

# Ergebnis identisch zu Jansen's Alpha

```

<!--Regression: Größe in Klassen nach Jones auf Carhart's Alpha-->
```{r, include=FALSE, warning= FALSE}

c_summary_final_size <- c_summary_final_size %>%
  mutate(small = case_when(`size` <= 100000000 ~ 1,
                           `size` > 100000000 ~ 0),
         medium = case_when(`size` > 100000000 & `size` <= 500000000 ~ 1,
                            `size` <= 100000000 | `size` > 500000000 ~ 0),
         big = case_when(`size` > 500000000 ~ 1,
                         `size` <= 500000000 ~ 0))


attach(c_summary_final_size)
model3_c <- lm(c_alpha~small + big)

# Ergebnis identisch zu Jensen's Alpha, wenn auch geringere Werte für die Koeffizienten

```

<!--Regression: Größe in Klassen nach Quantilen auf Carhart's Alpha-->
```{r, include=FALSE, warning= FALSE}

c_summary_final_size <- c_summary_final_size %>%
  mutate(Q_1 = case_when(`Quantile_Class` == "1" ~ 1,
                         `Quantile_Class` != "1" ~ 0),
         Q_2 = case_when(`Quantile_Class` == "2" ~ 1,
                         `Quantile_Class` != "2" ~ 0),
         Q_3 = case_when(`Quantile_Class` == "3" ~ 1,
                         `Quantile_Class` != "3" ~ 0),
         Q_4 = case_when(`Quantile_Class` == "4" ~ 1,
                         `Quantile_Class` != "4" ~ 0),
         Q_5 = case_when(`Quantile_Class` == "5" ~ 1,
                         `Quantile_Class` != "5" ~ 0))


attach(c_summary_final_size)
model4_c <- lm(c_alpha~Q_2 + Q_3 + Q_4 + Q_5)

# Ergebnis identisch zu Jensen's Alpha, wenn auch geringere Werte für die Koeffizienten

```


<!--Regression: Alter nach Jahren auf IR (Carhart's Alpha)-->
```{r, echo=FALSE, warning= FALSE}

attach(c_summary_final_age)
model1_c_IR <- lm(c_ir~age_y)

# Ergebnis identisch zu Jensen's Alpha

```

<!--Regression: Alter in Klassen auf IR (Carhart's Alpha)-->
```{r, echo=FALSE, warning= FALSE}

attach(c_summary_final_age)
model2_c_IR <- lm(c_ir~young + old)

# Ergebnis identisch zu Jensen's Alpha

```

<!--Regression: Größe in Klassen nach Jones auf IR (Carhart's Alpha)-->
```{r, echo=FALSE, warning= FALSE}

attach(c_summary_final_size)
model3_c_IR <- lm(c_ir~small + big)

# Ergebnis identisch zu Jensen's Alpha
# Größere Werte der Koeffizienten, wobei 'big' nun insignifikant

```

<!--Regression: Größe in Klassen nach Quantilen auf IR (Carhart's Alpha)-->
```{r, echo=FALSE, warning= FALSE}

attach(c_summary_final_size)
model4_c_IR <- lm(c_ir~Q_2 + Q_3 + Q_4 + Q_5)

# Ergebnis identisch zu Jensen's Alpha
# 'Q_2' nun insignifikant

```

<!--Vergleichendes Ranking nach Risk adjusted Returns mit Carhart's Alpha Age-->
```{r, echo=FALSE, warning=FALSE}

c_ranking_age <- c_summary_final_age %>%
  mutate(c_ir_rank = dense_rank(desc(c_ir)),
         c_alpha_rank = dense_rank(desc(c_alpha))) %>%
  mutate(coherence = case_when(`c_alpha_rank` < 4 | `c_ir_rank` < 4 ~ "top",
                               TRUE ~ "NA")) %>%
  filter(coherence == "top") %>%
  arrange(c_ir_rank) %>%
  select(name,age_class, c_ir_rank, c_alpha_rank) %>%
  rename(Name = name,Class=age_class, `C-IR Rank` = c_ir_rank, `C-Alpha Rank` = c_alpha_rank)

```

<!--Vergleichendes Ranking nach Risk adjusted Returns mit Carhart's Alpha Size-->
```{r, echo=FALSE, warning=FALSE}

c_ranking_size <- c_summary_final_size %>%
  mutate(c_ir_rank = dense_rank(desc(c_ir)),
         c_alpha_rank = dense_rank(desc(c_alpha))) %>%
  mutate(coherence = case_when(`c_alpha_rank` < 4 | `c_ir_rank` < 4 ~ "top",
                               TRUE ~ "NA")) %>%
  filter(coherence == "top") %>%
  arrange(c_ir_rank) %>%
  select(name, Quantile_Class, c_ir_rank, c_alpha_rank) %>%
  rename(Name = name, `C-IR Rank` = c_ir_rank, `C-Alpha Rank` = c_alpha_rank)

```

### Gemeinsamer Zeitraum 2005-2020

<!--Laden der Informationen zu den einzelnen Hedgefonds-->
```{r, include=FALSE, warning=FALSE}

# Leeren der Umgebung
behalten <- list("model1_c", "model1_c_IR",
             "model2_c", "model2_c_IR",
             "model3_c", "model3_c_IR",
             "model4_c", "model4_c_IR",
             "c_ranking_age", "c_ranking_size")
rm(list = setdiff(ls(), behalten))


# Einlesen der Daten

base_data <- read_csv("./DATA/basedata.csv") %>%
  filter(`Morningstar Category` != "HF Fund of Funds - Equity") %>%
  filter(`Inception Date` <= "2005-01-01") %>% #Nur Fonds die vor/am 2005-01-01 gegründet wurden
  mutate(age_y = as.numeric(round((as.Date("2005-01-01") - `Inception Date`)/365))) %>% #Berechnung Alter
  mutate(age_class = case_when(                # Erstellung der Altersklassen
    age_y < 2 ~ "young",
    age_y >= 2 & age_y <=4 ~ "medium",
    age_y > 4 ~ "old")) %>%
  mutate(`size` = coalesce(`Fund Size USD`, `Net Assets - Share Class USD`)) %>% # Gemergte Variable 'size'
  mutate(`size_date` = coalesce(`Fund Size Date`, `Net Assets Date`)) %>% # Gemergte Variable 'size date'
  filter(`size` >= 1000000 & `size_date` >= "2005-01-01") %>% # Nur Fonds mit Mindestgröße & akt. Size-Date
  arrange(secid, .by_group = FALSE) %>%
  select(`name`, `secid`,`age_y`, `age_class`, `size`)

```

<!--Laden der Faktor-Daten-->
```{r, include=FALSE, warning= FALSE}

factor_data <- read_csv("./DATA/factordata.csv",
  col_types = cols(
  date = col_date(format = "%d%.%m%.%Y"))) %>%
  filter(date >= "2005-01-01") %>% # Einschränken auf den Zeitraum 01/2005-08/2020
  select(date, mktrf, smb, hml, umd, rf)

```

<!--Laden des raw_data Datensatzes-->
```{r, include=FALSE, warning= FALSE}

raw_data <- read_csv("./DATA/mri.csv",
                    col_types = cols(
                    date = col_date(format = "%d%.%m%.%Y"))) %>%
  filter(date >= "2005-01-01") %>% # Einschränken auf den Zeitraum 01/2005-08/2020
  keep(~ (sum(. >= 0) / length(.)) >= 0.5)

raw_data[,2:396][raw_data[,2:396] == "-NA"] <- NA

```

<!--Eingrenzen von raw_data entsprechend der Selektion in base_data-->
```{r, include=FALSE, warning= FALSE}

list <- base_data$secid %>%    # Liste mit Fonds aus dem base_data Datensatz
  c(., "date")

raw_data_funds <- raw_data %>% # Erstellen eines Subsets von raw_data, welches nur die Fonds aus
  select(any_of(list)) %>%     # der zuvor erstellten Liste enthält
  relocate(date)

```

<!--Aufräumen (tidy) und Return-Berechnung raw_data Datensatzes-->
```{r, include=FALSE, warning= FALSE}

raw_data_funds$FHUSA04B6U <- as.character(raw_data_funds$FHUSA04B6U)
raw_data_funds$F00000GUU3 <- as.character(raw_data_funds$F00000GUU3)

tidy_return <- raw_data_funds %>%
      pivot_longer(cols = !date,
      names_to = "secid",
      values_to = "prc")

tidy_return$prc <- as.numeric(tidy_return$prc)

tidy_return <- tidy_return %>%
      group_by(secid) %>%
      mutate(ret = prc/lag(prc, n = 1)-1) %>%
      ungroup() %>%
      arrange(secid, date) %>%
      filter(!is.na(prc))

```

<!--Durchführen des Jarque-Bera Tests auf Normalverteilung der Returns für Alter
```{r, include=FALSE, warning=FALSE}

DescTools::JarqueBeraTest(x = tidy_return$ret,
                          robust = TRUE,
                          method = c("chisq", "mc"),
                          N = 0,
                          na.rm = TRUE)

```  
-->

<!--Histogramm zur Prüfung auf Normalverteilung der Returns-->
```{r, include=FALSE, warning=FALSE}

ggplot(data = tidy_return, aes(x=ret)) +
  geom_histogram(aes(y =..density..),fill="#440154FF",alpha=0.95,binwidth = 0.001)+theme_minimal()+
scale_x_continuous(limits =c(-0.4,0.4))+ 
stat_function(fun = dnorm,args = list(mean = mean(tidy_return$ret, na.rm = TRUE), sd = sd(tidy_return$ret, na.rm = TRUE)),aes(colour = "normal distribution"), size=0.7)+
geom_density(aes(color="distribution"),size=0.7)+ scale_colour_manual("distributions", values = c("#287D8EFF","#FDE725FF"))

```  

<!--Mergen von tidy_data und factor_data-->
```{r, include=FALSE, warning= FALSE}

final_data <- left_join(tidy_return, factor_data, by = "date") %>%
      mutate(retrf = ret - rf)

```

<!--IR und SR in einem Schritt-->
```{r, include=FALSE, warning= FALSE}

alphas_final <- final_data %>%
  group_by(secid) %>%
  do(tidy(lm(retrf~mktrf, data = .)))  %>% 
  filter(term == "(Intercept)") %>% 
  select(secid, estimate) %>% 
  rename(alpha = estimate)


summary_final <- final_data %>%
  group_by(secid) %>%
  do(augment(lm(retrf~mktrf, data = .)))  %>% 
  summarise(idiosyncratic_risk = sd(.resid, na.rm = TRUE), #.resid sind die Residuale
            mean = 12*mean(retrf, na.rm = TRUE),
            volatility = sqrt(12)*sd(retrf, na.rm = TRUE),
            sr = mean/volatility) %>%
  left_join(alphas_final, by = "secid") %>% # Hinzufügen der Alphas zum Datensatz
  mutate(ir = sqrt(12)*alpha/idiosyncratic_risk,
         alpha = 12*alpha) %>% 
  left_join(base_data, by = "secid") %>%  # Hinzufügen der Variablen Name, Alter und Alters-Klasse
  mutate(Quantile_Class = ntile(`size`, 5)) %>%
  mutate(Class_Jones= case_when(`size`
 <= 100000000 ~ "small", `size` > 100000000  & `size` <= 500000000 ~ "medium", `size` > 500000000 ~ "big"))%>%              # Einstufung nach Klassen nach Jones
  select(name, secid, mean, volatility, sr, alpha, ir, age_y, age_class, size, Quantile_Class)

```


<!--Alpha-Regression Alter in Jahren-->
```{r, echo=FALSE, warning= FALSE}

attach(summary_final)
compl_model1 <- lm(alpha~age_y)
```


<!--Alpha-Regression Alter in Klassen-->
```{r, echo=FALSE, warning= FALSE}

# 1. Erstellen von Dummy-Variablen für die Altersklassen

summary_final <- summary_final %>%
  mutate(young = case_when(`age_y` <= 1 ~ 1,
                           `age_y` > 1 ~ 0),
         medium = case_when(`age_y` >= 2 & `age_y` <= 4 ~ 1,
                            `age_y` < 2 | `age_y` > 4 ~ 0),
         old = case_when(`age_y` > 4 ~ 1,
                         `age_y` <= 4 ~ 0))


# 2. Durchführen der Regression

attach(summary_final)
compl_model2 <- lm(alpha~young + old)

```

<!--Alpha-Regression Größe in Klassen nach Jones-->
```{r, echo=FALSE, warning= FALSE}

# 1. Erstellen von Dummy-Variablen für die Altersklassen

summary_final <- summary_final %>%
  mutate(small = case_when(`size` <= 100000000 ~ 1,
                           `size` > 100000000 ~ 0),
         medium_s = case_when(`size` > 100000000 & `size` <= 500000000 ~ 1,
                            `size` <= 100000000 | `size` > 500000000 ~ 0),
         big = case_when(`size` > 500000000 ~ 1,
                         `size` <= 500000000 ~ 0))


# 2. Durchführen der Regression

attach(summary_final)
compl_model3 <- lm(alpha~small + big)

```

<!--Alpha-Regression Größe in Klassen nach Quantilen-->
```{r, echo=FALSE, warning= FALSE}

# 1. Erstellen von Dummy-Variablen für die Size-Klassen


summary_final <- summary_final %>%
  mutate(Q_1 = case_when(`Quantile_Class` == "1" ~ 1,
                         `Quantile_Class` != "1" ~ 0),
         Q_2 = case_when(`Quantile_Class` == "2" ~ 1,
                         `Quantile_Class` != "2" ~ 0),
         Q_3 = case_when(`Quantile_Class` == "3" ~ 1,
                         `Quantile_Class` != "3" ~ 0),
         Q_4 = case_when(`Quantile_Class` == "4" ~ 1,
                         `Quantile_Class` != "4" ~ 0),
         Q_5 = case_when(`Quantile_Class` == "5" ~ 1,
                         `Quantile_Class` != "5" ~ 0))


# 2. Durchführen der Regression

attach(summary_final)
compl_model4 <- lm(alpha~Q_2 + Q_3 + Q_4 + Q_5)

```


```{r, echo=FALSE, warning=FALSE, results='asis'}

stargazer(compl_model1, compl_model2, header=FALSE, type='latex', model.numbers= FALSE, title = "Four Regression Models Predicting Influence on Alpha (2005-2020) Part 1",  column.labels = c("Age", "Age Classes"),omit.stat = c("rsq", "f")
)
```

```{r, echo=FALSE, warning=FALSE, results='asis'} 

stargazer(compl_model3, compl_model4, header=FALSE, type='latex', model.numbers= FALSE, title = "Four Regression Models Predicting Influence on Alpha (2005-2020) Part 2",  column.labels = c("Size Classes", "Size Quantiles"),omit.stat = c("rsq", "f")
)
```

<!--SR-Regression Alter in Jahren-->
```{r, echo=FALSE, warning= FALSE}

attach(summary_final)
compl_model1_SR <- lm(sr~age_y)

```

<!--SR-Regression Alter in Klassen-->
```{r, echo=FALSE, warning= FALSE}

attach(summary_final)
compl_model2_SR <- lm(sr~young + old)

```

<!--SR-Regression Größe in Klassen nach Jones-->
```{r, echo=FALSE, warning= FALSE}

attach(summary_final)
compl_model3_SR <- lm(sr~small + big)

```

<!--SR-Regression Größe in Klassen nach Quantilen-->
```{r, echo=FALSE, warning= FALSE}

attach(summary_final)
compl_model4_SR <- lm(sr~Q_2 + Q_3 + Q_4 + Q_5)

```


```{r, echo=FALSE, results='asis'} 

stargazer(compl_model1_SR, compl_model2_SR, header=FALSE, type='latex', model.numbers= FALSE, title = "Four Regression Models Predicting Influence on Sharpe Ratio (2005-2020) Part 1",  column.labels = c("Age", "Age Classes"),omit.stat = c("rsq", "f")
)
```

```{r, echo=FALSE, results='asis'} 

stargazer(compl_model3_SR, compl_model4_SR, header=FALSE, type='latex', model.numbers= FALSE, title = "Four Regression Models Predicting Influence on Sharp Ratio Part 2",  column.labels = c("Size Classes", "Size Quantiles"),omit.stat = c("rsq", "f")
)
```

<!--IR-Regression Alter in Jahren-->
```{r, echo=FALSE, warning= FALSE}

attach(summary_final)
compl_model1_IR <- lm(ir~age_y)

```

<!--IR-Regression Alter in Klassen-->
```{r, echo=FALSE, warning= FALSE}

attach(summary_final)
compl_model2_IR <- lm(ir~young + old)

```

<!--IR-Regression Größe in Klassen nach Jones-->
```{r, echo=FALSE, warning= FALSE}

attach(summary_final)
compl_model3_IR <- lm(ir~small + big)

```

<!--IR-Regression Größe in Klassen nach Quantilen-->
```{r, echo=FALSE, warning= FALSE}

attach(summary_final)
compl_model4_IR <- lm(ir~Q_2 + Q_3 + Q_4 + Q_5)

```


```{r, echo=FALSE, results='asis'} 

stargazer(compl_model1_IR, compl_model2_IR, header=FALSE, type='latex', model.numbers= FALSE, title = "Four Regression Models Predicting Influence on Information Ratio (2005-2020) Part 1",  column.labels = c("Size Classes", "Size Quantiles"),omit.stat = c("rsq", "f")
)
```

```{r, echo=FALSE, results='asis'} 

stargazer(compl_model3_IR, compl_model4_IR, header=FALSE, type='latex', model.numbers= FALSE, title = "Four Regression Models Predicting Influence on Information Ratio (2005-2020) Part 2",  column.labels = c("Size Classes", "Size Quantiles"),omit.stat = c("rsq", "f")
)
```










In der Hauptuntersuchung wurde für die Untersuchung des Alters-Faktors der Zeitraum 2005-2015 und für die Untersuchung des Größen-Faktors der Zeitraum 2010-2020 gewählt. Als weiterer Robustness Check wurde die Analyse der vorangegangenen Kapitel für einen gemeinsamen Zeitraum 2005-2020 durchgeführt um zu prüfen, ob dies ggf. zu abweichenden Ergebnissen führt.


- Logistic Regression der Charakteristika auf die Chance, oberhalb des Median (Winner) zu sein
- Durchführung der Untersuchungen mit Zeitraum 2005-2020
- Einschränkung des Datensatzes auf bestimmte Strategien
  - HF Asia/Pacific Long/Short Equity
  - HF Bear Market Equity
  - HF Emerging Markets Long/Short Equity
  - HF Equity Market Neutral
  - HF Europe Long/Short Equity
  - HF Funds of Funds - Equity
  - HF Global Long/Short Equity
  - HF Long-Only Equity
  - HF U.S. Long/Short Equity
  - HF U.S. Small Cap Long/Short Equity
  

## Grenzen der Studie

Die Ergebnisse der vorliegenden Arbeit sind verschiedenen Grenzen und Kritikpunkten ausgesetzt. Zum einen enthielt der zur Verfügung stehende Datensatz die Größe der Hedgefonds zu lediglich einem Zeitpunkt und nicht fortwährend für jeden Monat. Diesen Ansatz verfolgten auch @Liang.1999 sowie @Gregoriou.2002b, was jedoch von @Ammann.2005 kritisiert wurde. Demnach könnte eine hohe Fondsgröße am Periodenende eher das Resultat guter vergangener Performance sein, sodass bei einem solchen Ansatz eher die Auswirkung der Performance auf die Größe und weniger die Auswirkung der Größe auf die Performance untersucht wird.^[siehe @Ammann.2005, S. 221] Des Weiteren wurde vorliegend ein vergleichsweise kleiner Datensatz analysiert, sowie die Aufteilung der Fonds in lediglich drei Klassen nach dem Vorbild von @Jones.2007 vorgenommen. Diese Aufteilung kritisieren @Ammann.2005 als nicht ausreichend, um valide Ergebnisse zu erhalten.^[siehe @Ammann.2005, S. 221] \newline
Da Hedgefonds auch Optionen sowie dynamische Trading-Strategien nutzen, führt dies zu einem eher nicht-linearen Exposure gegenüber üblichen Asset-Klassen [z.B. @Fung.1997], wodurch die Anwendung des CAPM zur Schätzung des Alpha zu verzerrten Ergebnissen führen könnte.^[siehe @Amenc.2003, S. 11] Da dies auch für die vorliegende Studie zutrifft, schränkt dies die externe Validität der Ergebnisse entsprechend ein. Stattdessen könnte das Alpha nach dem Multi-Faktor-Modell von @Fung.2004 berechnet werden, wie es bspw. @Joenvaara.2012 in ihrer Studie gemacht haben. \newline
Als letzten Punkt bezweifeln @Stafylas.2016 in ihrer Studie die Aussagekraft von Vergleichen zwischen Hedgefonds mit unterschiedlich langer Historie, welche ggf. sogar in unterschiedlichen Marktumgebungen ihre Tätigkeit gestartet haben. Die Ergebnisse solcher Vergleiche spiegeln wahrscheinlich nicht nicht die wahre Performance wieder.^[siehe @Stafylas.2016, S. 58] Um daraus resultierende "vintage effects" zu umgehen, haben beispielsweise @Schneeweis.2002 in ihrer Studie die Information Ratio nur für solche Hedgefonds berechnet, welche die gleiche Strategie haben sowie im selben Monat gestartet sind.^[siehe @Schneeweis.2002, S. 19] Dieser Ansatz wurde in der vorliegenden Studie nicht verfolgt, weshalb auch aus dieser Perspektive die externe Validität nur eingeschränkt gegeben ist.


\newpage