

```{r, echo=FALSE}
#laden der benötigten packages
library(tidyverse)
library(scales)
library(lubridate)
library(RColorBrewer)
library(wesanderson)
library(viridis)
```

```{r, echo=FALSE}
#Laden von Basedata, Auswahl der verwendeten Variablen
basedata <- read_csv("DATA/basedata.csv")


basedata <- select(basedata, name, secid, `Inception Date`,`Obsolete Date`, `Fund Size Date`, `Fund Size USD`, `Net Assets Date`,`Net Assets - Share Class USD`)

```


```{r, echo=FALSE}
#Für Alter: Ersetzen der NAs für spätestes Ablesedatum und Auswahl der Funds jünger als 2005-01-01

age_final <- basedata %>%
  mutate(`Obsolete Date` = coalesce(`Obsolete Date`,`Fund Size Date`))%>%
  filter(`Inception Date`<= "2005-01-01")


```

```{r, echo=FALSE}
#Für Größenvergleich Löschen aller Funds mit Fund Size value oder Net Asset Value unter einer Million

basedata_size <- filter(basedata, `Net Assets - Share Class USD`>=1000000 | `Fund Size USD` >=1000000 )

#filtern nach Zeitinterval ab 2010

size_final <- basedata_size %>% 
    mutate(`Obsolete Date` = coalesce(`Obsolete Date`,`Fund Size Date`))%>%
  filter(`Fund Size Date`>="2010-01-01" | `Net Assets Date`>= "2010-01-01")


```

```{r,echo=FALSE}
#laden des Datensatzes "mri"
mri <- read_csv("DATA/mri.csv")

# date-variable als date bezeichnen, format dem in age/size_final angleichen
mri$date <- as.Date(mri$date, format="%d.%m.%Y")
```

```{r}
#für Age: Filtern nach Zeitinterval 2005-2015, behalten werden alle funds länger gleich als 60 Monate gelaufen

mri05_15 <- mri%>%
  filter(date>= "2005-01-01")%>%
  filter(date< "2015-01-01")%>%
  keep(~ (sum(. >= 0) / length(.)) >= 0.5)

#umwandeln aller funds in character, dann pivot_longer um daten zu reorganisieren
mri05_15$FHUSA04GGS <- as.character(mri05_15$FHUSA04GGS)
mri05_15$FHUSA04B6U <- as.character(mri05_15$FHUSA04B6U)
mri05_15$F00000GUU3 <- as.character(mri05_15$F00000GUU3)

tidy_data <- pivot_longer(mri05_15, cols = 2:715, names_to ="secid", values_to = "mri")

#mri von character in numeric
tidy_data$mri <- as.numeric(tidy_data$mri)

```

```{r}
#Für Size: filtern nach Zeitinterval 2010-2020, behalten aller funds länger als 60 Monate gelaufen

mri10_20 <- mri%>%
  filter(date>= "2010-01-01")%>%
  filter(date< "2020-01-01")%>%
  keep(~ (sum(. >= 0) / length(.)) >= 0.5)
  
#Umwandeln aller funds in character
mri10_20$FHUSA04GGS <- as.character(mri10_20$FHUSA04GGS)
mri10_20$FHUSA04B6U <- as.character(mri10_20$FHUSA04B6U)
mri10_20$F00000GUU3 <- as.character(mri10_20$F00000GUU3)

#pivot longer
tidy_data_s <- pivot_longer(mri10_20, cols = 2:334, names_to ="secid", values_to = "mri")

#mri von character in numeric
tidy_data_s$mri <- as.numeric(tidy_data_s$mri)
```


```{r,echo=FALSE}

#einlesen der daten
factordata <- read_csv("DATA/factordata.csv")

# date-variable als date bezeichnen, format dem in clean_final angleichen
factordata$date <- as.Date(factordata$date, format="%d.%m.%Y")

#filtern nach Zeitintervallen Age:
factordata05_15 <- factordata%>%
  filter(date>= "2005-01-01")%>%
  filter(date< "2015-01-01")

#Size:
factordata10_20 <- factordata%>%
  filter(date>= "2010-01-01")%>%
  filter(date< "2020-01-01")
```



```{r,echo=FALSE}
#return,HWM und DD für mri für die einzelnen funds mit age

tidy_data <- tidy_data %>% 
  group_by(secid) %>% 
  mutate(lag_mri = lag(mri, n = 1), return = mri/lag_mri-1, hwm = cummax(mri), dd = (hwm - mri)/hwm)%>%
  ungroup() %>% 
  arrange(secid, date) %>%
  select(!lag_mri)


#mean return, volatility,VaR, maxDD für gesamte Stichprobe

summary_all <- tidy_data %>% 
  summarise(Mean = 12*mean(return, na.rm = TRUE), Volatility = sqrt(12)*sd(return, na.rm = TRUE), VaR = quantile(return, probs = 0.05, na.rm = TRUE),
MDD = max(dd, na.rm = TRUE))

```



```{r, echo=FALSE}

#Alter als Differenz von der unteren Grenze 2005-01-01, Umwandlung in Jahre gerundet als neue Spalte

age_final <- age_final %>%
  mutate(Age_Int=as.Date("2005-01-01"))%>%
  mutate(Age= (`Age_Int` - `Inception Date`))%>%
  mutate((Month = round((Age/30.417)/12, digit=1)))%>%
  mutate(Age_Years=as.numeric(`(Month = round((Age/30.417)/12, digit = 1))`))%>%
  select(name, secid,`Inception Date`,`Obsolete Date`,Age_Years)

# Bildung der Klassen für das Alter

age_final <- age_final%>%
  mutate(Class = case_when(
Age_Years < 2  ~ "young", Age_Years >= 2 & Age_Years < 4 ~ "medium", Age_Years >= 4 ~ "old"))%>%
  arrange(secid, .by_group = FALSE)

```

```{r,echo=FALSE}
#mean return, volatility,VaR, maxDD für die funds bei Alter

summary <- tidy_data %>% 
  group_by(secid) %>% 
  summarise(Mean = 12*mean(return, na.rm = TRUE), Volatility = sqrt(12)*sd(return, na.rm = TRUE), VaR = quantile(return, probs = 0.05, na.rm = TRUE),
MDD = max(dd, na.rm = FALSE))%>%
  arrange(secid, .by_group = FALSE)

#erstellen eines großen Datensets mit Klassen von klein,mittel, groß
age_final_summary <- merge(age_final, summary, by = "secid")%>%
  arrange(secid, .by_group = FALSE)%>%
  select(secid, Class, Mean, Volatility, VaR, MDD )


#sortieren nach Klassen
age_final_summary <- age_final_summary%>%
  arrange(match(Class, c("young", "medium", "old")))

#Festlegung Reihenfolge für plots
age_final_summary$Class <- factor(age_final_summary$Class, levels = c("young", "medium", "old"))

#plot mit viridis
ggplot(age_final_summary)+geom_bar(aes(x=Class,y = ..prop.., group = 1), stat = "count", fill=(values=viridis(3)))+ scale_y_continuous(labels = scales::percent_format()) + theme_minimal()

#plot mit wes anderson farben ggplot(age_final_summary)+geom_bar(aes(x=Class,y = ..prop.., group = 1), stat = "count", fill=(values=wes_palette(n=3,"Darjeeling1")))+ scale_y_continuous(labels = scales::percent_format()) + theme_minimal()

```


```{r}

#Erstellen der einzelnen Zusammenfassungen für die Klassen
summary_young <- age_final_summary%>%
  filter(Class=="young")%>%
  summarise(Mean = mean(Mean), Volatility = mean(Volatility), VaR = mean(VaR),
MDD = mean(MDD, na.rm=TRUE))%>%
  mutate(Class="young")%>%
  relocate(Class, .before = Mean)

summary_medium <- age_final_summary%>%
  filter(Class=="medium")%>%
  summarise(Mean = mean(Mean), Volatility = mean(Volatility), VaR = mean(VaR),
MDD = mean(MDD, na.rm=TRUE))%>%
  mutate(Class="medium")%>%
  relocate(Class, .before = Mean)


summary_old <- age_final_summary%>%
  filter(Class=="old")%>%
  summarise(Mean = mean(Mean), Volatility = mean(Volatility), VaR = mean(VaR),
MDD = mean(MDD, na.rm=TRUE))%>%
  mutate(Class="old")%>%
  relocate(Class, .before = Mean)

#Zusammenfassen in einer summary

summary_final <- bind_rows(summary_young,summary_medium,summary_old, .id = "Class")%>%
  mutate(Class= c("young","medium","old"))

#plot der summary ggplot(summary_final)+ geom_bar(aes(x= Mean & Volatility, y = ..prop.., group = 3), stat = "count", fill=(values=wes_palette(n=3,"Darjeeling1")))+ scale_y_continuous(labels = scales::percent_format()) + theme_minimal()

```


```{r}

#Für Size: lag erstellen, dann return, hwm, dd bestimmen
tidy_data_s <- tidy_data_s %>% 
  group_by(secid) %>% 
  mutate(lag_mri = lag(mri, n = 1), return = mri/lag_mri-1, hwm = cummax(mri), dd = (hwm - mri)/hwm)%>%
  ungroup() %>% 
  arrange(secid, date) %>%
  select(!lag_mri)


#mean return, volatility,VaR, maxDD für gesamte Stichprobe

summary_all_s <- tidy_data_s %>% 
  summarise(Mean = mean(return, na.rm = TRUE), Volatility = sd(return, na.rm = TRUE), VaR = quantile(return, probs = 0.05, na.rm = TRUE),
MDD = max(dd, na.rm = TRUE))
```
Für die gesamte Stichprobe ergeben sich folgende Kennziffern\\

Nun wird die Darstellung nach einzelnen Funds durchgeführt und diese ebenfalls Klassen zugeordnet
```{r}
#mean return, volatility,VaR, maxDD für die einzelnen funds
#Luca: hier bei fünf funds für MDD ein problem, die werden daher rausgelöscht

summary_s <- tidy_data_s %>% 
  group_by(secid) %>% 
  summarise(Mean = mean(return, na.rm = TRUE), Volatility = sd(return, na.rm = TRUE), VaR = quantile(return, probs = 0.05, na.rm = TRUE),
MDD = max(dd, na.rm = TRUE))%>%
  filter(MDD!="-Inf")%>%
  arrange(secid, .by_group = FALSE)

#erstellen eines großen Datensets 
size_final_summary <- merge(size_final, summary_s, by = "secid")%>%
  arrange(secid, .by_group = FALSE)


```


```{r}
#Klassenbildung für Größe nach Jones

size_final_j <- size_final_summary%>%
  mutate(`Fund Size USD` = coalesce(`Fund Size USD`, `Net Assets - Share Class USD`))%>%
  mutate(Class = case_when(`Fund Size USD`
 <= 100000000 ~ "small", `Fund Size USD` > 100000000  & `Fund Size USD` <= 500000000 ~ "medium", `Fund Size USD` > 500000000 ~ "big"))%>%
  arrange(secid, .by_group = FALSE)

#sortierung nach klein -> groß
size_final_j$Class <- factor(size_final_j$Class, levels = c("small", "medium", "big"))

#plot mit viridis
ggplot(size_final_j)+geom_bar(aes(x=Class,y = ..prop.., group = 1), stat = "count", fill=(values=viridis(3)))+ scale_y_continuous(labels = scales::percent_format()) + theme_minimal()

#plot mit wes anderson farben ggplot(size_final_j)+geom_bar(aes(x=Class,y = ..prop.., group = 1), stat = "count", fill=(values=wes_palette(n=3,"Darjeeling1")))+ scale_y_continuous(labels = scales::percent_format()) + theme_minimal()

```
Die Darstellung der Verteilung mit Klassenbildung nach Jones zeigt eine klare Verzerrung hin zu kleinen Funds. So bilden die kleinen Funds mit 234 Vertretern ca. 77% der Verteilung, während große Funds mit 5,6% unterrepräsentiert sind. Somit ist keine Analyse für Funds ausserhalb der Kategorie klein gegeben.

Um dem gerecht zu werden, wird ein anderer Ansatz, die Einteilung in "20% Centile" vorgenommen.
```{r}
# Einteilung der Klassen in 20 Centile


size_final_summary <- size_final_summary%>%
  mutate(`Fund Size USD` = coalesce(`Fund Size USD`, `Net Assets - Share Class USD`))%>%
  mutate(Quartile_Class = ntile(`Fund Size USD`, 5))%>%
  arrange(secid, .by_group = FALSE)
```


```{r}
#Erstellen der einzelnen Zusammenfassungen für die Klassen

summary_01 <- size_final_summary%>%
  filter(Quartile_Class=="1")%>%
  summarise(Mean = mean(Mean), Volatility = mean(Volatility), VaR = mean(VaR),
MDD = mean(MDD))%>%
  mutate(Quartile_Class="1")%>%
  relocate(Quartile_Class, .before = Mean)

summary_02 <- size_final_summary%>%
  filter(Quartile_Class=="2")%>%
  summarise(Mean = mean(Mean), Volatility = mean(Volatility), VaR = mean(VaR),
MDD = mean(MDD))%>%
  mutate(Quartile_Class="2")%>%
  relocate(Quartile_Class, .before = Mean)

summary_03 <- size_final_summary%>%
  filter(Quartile_Class=="3")%>%
  summarise(Mean = mean(Mean), Volatility = mean(Volatility), VaR = mean(VaR),
MDD = mean(MDD))%>%
  mutate(Quartile_Class="3")%>%
  relocate(Quartile_Class, .before = Mean)

summary_04 <- size_final_summary%>%
  filter(Quartile_Class=="4")%>%
  summarise(Mean = mean(Mean), Volatility = mean(Volatility), VaR = mean(VaR),
MDD = mean(MDD))%>%
  mutate(Quartile_Class="4")%>%
  relocate(Quartile_Class, .before = Mean)

summary_05 <- size_final_summary%>%
  filter(Quartile_Class=="5")%>%
  summarise(Mean = mean(Mean), Volatility = mean(Volatility), VaR = mean(VaR),
MDD = mean(MDD))%>%
  mutate(Quartile_Class="5")%>%
  relocate(Quartile_Class, .before = Mean)



#Zusammenfassen in einer summary

summary_final_s <- bind_rows(summary_01,summary_02,summary_03,summary_04,summary_05, .id = "Quartile_Class")
```

Hieraus ergeben sich folgende Kennziffern für Size:


\\
Dies ergibt ein ganz anderes Bild als bei Jones(2007). Vergleicht man hier zum Beispiel die nach ihrer Definition kleinen Funds ergeben sich folgende Kennzahlen

```{r}
#für Jones:


#Erstellen der einzelnen Zusammenfassungen für die Klassen
summary_small_j <- size_final_j%>%
  filter(Class=="small")%>%
  summarise(Mean = mean(Mean), Volatility = mean(Volatility), VaR = mean(VaR),
MDD = mean(MDD, na.rm=TRUE))%>%
  mutate(Class="small")%>%
  relocate(Class, .before = Mean)

summary_medium_j <- size_final_j%>%
  filter(Class=="medium")%>%
  summarise(Mean = mean(Mean), Volatility = mean(Volatility), VaR = mean(VaR),
MDD = mean(MDD, na.rm=TRUE))%>%
  mutate(Class="medium")%>%
  relocate(Class, .before = Mean)

summary_big_j <- size_final_j%>%
  filter(Class=="big")%>%
  summarise(Mean = mean(Mean), Volatility = mean(Volatility), VaR = mean(VaR),
MDD = mean(MDD, na.rm=TRUE))%>%
  mutate(Class="big")%>%
  relocate(Class, .before = Mean)

summary_final_s_j <- bind_rows(summary_small_j,summary_medium_j,summary_big_j, .id = "Class")
```


```{r,echo=FALSE}
#zum Spass: kleine darstellung für alle Funds, white noise

ggplot(data=tidy_data) + aes(x=date, y = return) + geom_line()

# plot aller funds mit mean und volatility, sortiert nach Klassen für Alter mit age_final_summary

age_final_summary$Class <- factor(age_final_summary$Class, levels = c("young", "medium", "old"))

ggplot(age_final_summary,
  aes(x=Mean, y=Volatility, color=Class)) +
  geom_point(size=1.75, alpha=0.8)+scale_color_viridis(discrete=TRUE, option="viridis")+ theme_minimal()

#wes anderson
#scale_color_manual(values=wes_palette(n=3,"Darjeeling1"))+ theme_minimal()

```

```{r}
# plot aller funds mit mean und volatility, sortiert nach Klassen für size mit size_final_summary 

size_final_summary$Quartile_Class <- factor(size_final_summary$Quartile_Class, levels = c("1", "2", "3","4","5"))

ggplot(size_final_summary,
  aes(x=Mean, y=Volatility, color=Quartile_Class)) +
  geom_point(size=1.75, alpha=0.8)+scale_color_viridis(discrete=TRUE, option="viridis")+ theme_minimal()

#scale_color_manual(values=wes_palette(n=5,"Darjeeling1"))+ theme_minimal()
```


```{r,echo=FALSE}
#Darstellung Zshg. Volatility/Mean für Alter nur der drei Klassen

summary_final$Class <- factor(summary_final$Class, levels = c("young", "medium", "old"))

ggplot(summary_final,
  aes(x=Mean, y=Volatility, color=Class)) +
  geom_point(size=3, alpha=1)+scale_color_viridis(discrete=TRUE, option="viridis")+ theme_minimal()
```

```{r}
#Darstellung Zshg. Volatility/Mean für Size nur der fünf Klassen

summary_final_s$Quartile_Class <- factor(summary_final_s$Quartile_Class, levels = c("1", "2", "3","4","5"))

ggplot(summary_final_s,
  aes(x=Mean, y=Volatility, color=Quartile_Class)) +
  geom_point(size=3, alpha=1)+scale_color_viridis(discrete=TRUE, option="viridis")+ theme_minimal()
```
